【裁判字號】    88,訴,636
【裁判日期】    890105
【裁判案由】    毒品危害防制條例
【裁判全文】
臺灣士林地方法院刑事判決                          八十八年度訴字第六三六號
    公  訴  人  臺灣士林地方法院檢察署檢察官
    被      告  丁○○
    指定辯護人  本院公設辯護人  姜惠如
右列被告因毒品危害防制條例案件，經檢察官提起公訴 (八十八年度偵字第九七三七
號)，本院判決如左：
    主  文
丁○○連續販賣第二級毒品，累犯，處有期徒刑柒年月，扣案之新台幣壹仟元沒收
，第二級毒品安非他命包（驗餘淨重零點肆玖柒捌公克）沒收銷燬之，販賣第二級
毒品未扣案之所得新臺幣仟元沒收之，如全部或一部不能沒收時，以其財產抵償之
；又連續轉讓第二級毒品，累犯，處有期徒刑柒月；又持有第一級毒品，累犯，處有
期徒刑月，扣案之第一級毒品海洛因貳包淨重零點壹公克沒收銷燬之；應執行有
期徒刑柒年拾月，扣案之新台幣壹仟元沒收，第二級毒品安非他命包（驗餘淨重零
點肆玖柒捌公克）及第一級毒品海洛因貳包淨重零點壹公克均沒收銷燬之、販賣第
二級毒品未扣案之所得新臺幣仟元沒收之，如全部或一部不能沒收時，以其財產抵
償之。
    事  實
一、丁○○（綽號「英雄」）前有多次違反麻醉藥品管理條例、藥事法前科，其中於
    民國八十二年間因違反藥事法等案件，經臺灣高等法院判處有期徒刑二年確定，
    而於八十三年八月一日假釋，於八十四年四月二十日縮刑期滿執行完畢，竟不知
    悔改，又基於概括犯意，於八十八年八月間（起訴書誤為八十八年八月下旬至同
    年九月止），在台北市區某處，無償轉讓安非他命二次予丙○○及乙○○夫妻施
    用。復基於意圖營利之概括犯意，以0000000000號行動電話為聯絡工
    具，先於八十八年八、九月間，販賣各新台幣（下同）一千元之安非他命予乙○○二次（尚未收受款項），次於同年九月十九日前之九月間某二日及九月十九日
    ，在台北市北投區明德國小前等地，交付各一千元之安非他命予丙○○三次，並
    收受款項。嗣於同年九月二十二日晚上約六時三十分許，甲○○因欲與其妹乙○○夫妻各出五百元合資購買安非他命施用，而以上開行動電話與丁○○聯絡，丁○○旋於同日晚八時許，將一千元之安非他命送至乙○○及丙○○位於台北市○○路一八八巷十弄三號一樓住處交付予乙○○，並收受一千元款項。於同日晚八
    時三十分許，為警持搜索票至上址搜索而查獲，並扣得安非他命三包（總淨重０
    ．五０四六公克，取０．００六八公克鑑驗，餘０．四九七八公克）、丁○○收
    受之販賣安非他命所得一千元，暨因其友人王德生於不詳時日寄放而持有之海洛
    因二小包總淨重０．三一公克。
二、案經台北縣警察局中和分局報告台灣士林地方法院檢察署檢察官偵查起訴。
    理  由
一、訊據被告丁○○，坦認上開持有第一級毒品海洛因之犯行無訛，惟矢口否認販賣
    及轉讓安非他命之犯行。查扣案疑似海洛因之物，經送法務部調查局鑑定，確為
    海洛因，此有該局八十八年十月十四日第00000000號鑑定通知書在卷可
    稽，而證人丙○○亦證稱扣案之海洛因係被告持有等語，堪認被告此部分之自白
    與事實相符，足以採信。次查被告雖否認上揭販賣及轉讓安非他命之犯行，惟查
    右開被告販賣及轉讓安非他命之事實，業據證人甲○○於警訊、偵查及本院調查
    時證述：安非他命向「英雄」丁○○買的，「英雄」的電話係0000000000，只向
    被告買過一次一千元一小包，係以00000000打被告上開行動電話聯絡，被告送來
    時，由乙○○收，該次我與丙○○各出五百元，錢已給被告。昨晚（即八十八年
    九月二十二日）有打0000000000之電話，接電話者即為被告等語。證人丙○○於
    警訊及偵查中陳稱：查獲之安非他命乃警員查獲前三十分鐘，丁○○及甲○○遺
    留的。於八十八年九月份，向被告買過三次，約一千元一公克之安非他命，最後
    一次係八十八年九月十九日凌晨二時許，被告在台北市北投區明德國小交付。被
    告綽號英雄。查獲之安非他命及海洛因均被告拿來的。我曾和乙○○一起向被告
    及甲○○要安非他命來吸，共要過五、六次。警訊未遭刑求等語。而證人乙○○
    則於警訊及偵查中證稱：安非他命向綽號「英雄」者買，買過二次，各一千元，
    尚未付款。「英雄」就是被告，均打他0000000000之電話和他聯絡，被告經常換
    電話號碼。與被告係朋友關係，無仇恨。被告今（即為警查獲日）至我住處乃因
    甲○○打0000000000電話給被告，被告送一公克安非他命來，交給我。於八月間
    ，向「英雄」要過二次安非他命給丙○○用。二十二日晚，被告拿一包安非他命
    來，有將一千元給被告等語。此外扣案疑似安非他命之物，經送憲兵司令部刑事
    鑑識中心鑑驗，確為安非他命成分，此有該中心八十八年十月八日八八綱得字第
    一三七０八號鑑驗通知書可稽，至甲○○於八十八年九月二十二日撥打被告上開
    行動電話稱：你那硬的拿一個過來等語，而「硬的」拿一個過來，是指要買一千
    元安非他命之意等情，已據證人甲○○證述甚詳，並有監聽筆錄一份附卷可資佐
    證。又查販賣安非他命所觸犯罪名之法定本刑為無期徒刑或七年以上有期徒刑，
    其刑度甚重，被告為社會上共同生活之人就販賣安非他命法科以重刑度，自知之
    甚稔，參以其自承：八十八年七、八月間幫家人賣菜，月有一、二萬元可用等語
    ，所得非豐，暨佐以其需常更換行動電話門號，花費非輕，且於接獲丙○○等人
    買安非他命之電話後，不辭勞苦，旋送至丙○○住處或附近，核諸常情，其如無
    利可圖，豈有甘冒重典販售安非他命及專程送達丙○○處之可能，據此堪認被告
    售賣安非他命應在意圖營利。堪認被告有轉讓及販賣安非他命之犯行無訛。至被
    告轉讓安非他命予丙○○及乙○○之次數及時間，因林、李二人於本院均迴護被
    告，證稱：未向被告要過安非他命云云，致本院無法查得轉讓之次數及時間，然
    依上述證人丙○○稱：向被告及甲○○共要過五、六次安非他命等語，無從得悉
    被告給過之次數，而參以證人乙○○偵查中稱：於八月間向被告要過二次安非他
    命給丙○○使用之語，以最有利於被告之原則，本院認被告於八月間，計轉讓丙○○及乙○○二次。再查雖被告辯稱：0000000000之電話早就遺失，九月二十二
    日未曾接獲甲○○之來電云云，證人乙○○於本院亦證稱：雖有請甲○○撥0000
    000000之電話買安非他命，但接電話者非被告云云，然查被告曾使用0000000000
    號行動電話，且被告經常更換行動電話號碼，暨九月二十二日接電話者即為被告
    等情，業分據證人乙○○於警訊、證人甲○○於警訊、偵查及本院調查時述明，
    是被告辯稱該電話遺失、未曾接到甲○○來電云云，及證人甲○○於本院審理時
    證稱接電話者非被告云云，顯分別為卸責及迴護之詞，不足採信。綜上所述，堪
    認被告有販賣及轉讓安非他命之犯行無訛，被告前所辯及證人甲○○及丙○○於
    本院所稱，核與事實不符，洵無足採。被告持有海洛因、販賣及轉讓安非他命之
    犯行，俱堪認定，應依法論科。
二、核被告販賣安非他命予丙○○等人部分，係犯毒品危害防制條例第四條第二項之
    販賣第二級毒品罪；轉讓安非他命予丙○○及乙○○部分，係犯同條例第八條第
    二項之轉讓第二級毒品罪；至持有海洛因部分，係犯同條例第十一條第一項之持
    有第一級毒品罪。被告販賣及轉讓安非他命前後非法持有安非他命之低度行為，
    當為其販賣及轉讓安非他命之高度行為所吸收，均不另論罪。其先後數次販賣及
    轉讓安非他命之犯行，均時間緊接，犯罪構成要件相同，顯均係基於概括之犯意
    反覆為之，俱為連續犯，應均依刑法第五十六條規定各以一罪論，並均加重其刑
    ，至販賣罪法定本刑無期徒刑部分，依法不得加重。被告前有事實欄所述之犯罪
    科刑執行情形，有臺灣高等法院被告全國前案紀錄表在卷可稽，其受有期徒刑之
    執行完畢後，五年以內再犯有期徒刑以上之上開三罪，均為累犯，應各依刑法第
    四十七條規定加重其刑，就販賣及轉讓部分並依法遞加重，至販賣罪法定本刑無
    期徒刑部分，依法不得加重。被告所犯上開三罪，犯意各別，應分論併罰。爰分
    別審酌被告竟為一己私利，而販賣毒品安非他命牟利，影響國民健康甚鉅，及其
    各犯罪之手段、目的、販賣及轉讓安非他命之次數、所得之利益、持有海洛因之
    數量，暨犯罪後態度等一切情狀，分別量處如主文所示之刑，並定應執行刑。
三、至扣案如事實欄所示之安非他命三包（總淨重０．五０四六公克，取０．００六
    八公克鑑驗，餘０．四九七八公克）及海洛因二包０．三一公克，為違禁物，應
    依毒品危害防制條例第十八條第一項前段之規定於被告犯罪之主刑項下宣告沒收
    並銷燬之。安非他命鑑析用罄部分，堪認業已滅失，爰不另諭知沒收銷燬。另被
    告販賣毒品所得四千元（賣丙○○三次各一千元，及查獲日賣甲○○一次一千元
    ，至賣乙○○之二次各一千元部分，因乙○○尚未給付，尚難認其所得），則依
    毒品危害防制條例第十九條第一項沒收之，除扣案被告查獲日販毒所得之一千元
    外，餘未扣案之三千元如全部或一部不能沒收時，以其財產抵償之。至扣自被告
    之其餘三萬六千元，並無證據證明為犯罪所得，自無法諭知沒收，另扣案之吸食
    器等物與本案犯罪無涉，同無從諭知沒收，附此明。
四、公訴意旨另認被告尚轉讓安非他命予甲○○，及販賣安非他命予其他不詳姓氏之
    人施用。惟查此俱為被告否認，質之證人甲○○亦稱：除查獲日向被告買一次安
    非他命外，被告未曾給過其安非他命等語，此外卷內亦無被告尚販賣安非他命予
    其他不詳人士之證據，公訴人認定之上開犯罪事實，並無證據足採，原應為無罪
    之諭知，惟因公訴人認此與前開已起訴並經本院論罪科刑部分，各有連續犯裁判
    上一罪關係，爰不另為無罪之諭知。
五、據上論結，應依刑事訴訟法第二百九十九條第一項前段，毒品危害防制條例第四
    條第二項、第八條第二項、第十一條第一項、第十八條第一項前段、第十九條第
    一項、刑法第十一條、第五十六條、第四十七條、第五十一條第五款，判決如主
    文。
本案經檢察官繆卓然到庭執行職務
中        華民        國    八十九    年    一    月    五      日
                                  臺灣士林地方法院刑事第四庭
                                      法  官  江  翠  萍
右正本證明與原本無異。
如不服本判決，應於判決送達後十日內，向本院提出上訴狀。
                                      書記官  陳  淑  女
中        華        民        國    八十九    年    一    月    七      日
附錄條文：
毒品危害防制條例第四條第二項：
  製造、運輸、販賣第二級毒品者，處無期徒刑或七年以上有期徒刑，得併科新臺幣
  七百萬元以下罰金。
第八條第二項：
  轉讓第二級毒品者，處六月以上五年以下有期徒刑，得併科新臺幣七十萬元以下罰
  金。
第十一條第一項：
  持有第一級毒品者，處三年以下有期徒刑、拘役或新臺幣五萬元以下罰金。


司法院資訊處製作；財團法人民間司法改革基金會備份。
